臺灣彰化地方法院刑事判決　　　　　　　　　　　　　九十一年度訴字第六九號
　　公訴人　臺灣彰化地方法院檢察署檢察官
　　被　告　甲○○
右列被告因毒品危害防制條例案件，經檢察官提起公訴（九十一年度毒偵緝字第一四
三號、九十一年度毒偵字第一一七四號），本院判決如左：
    主  文
甲○○連續施用第一級毒品，處有期徒刑柒月；扣案之海洛因肆包（淨重壹點零公
克）、海洛因壹包（淨重零點壹公克）均沒收銷燬。又連續施用第二級毒品，處有期
徒刑月；扣案之安非他命壹包（毛重約零點陸公克）沒收銷燬，玻璃吸管貳支、削
尖吸管支均沒收。應執行有期徒刑捌月；扣案之海洛因肆包（淨重壹點零公克）
、海洛因壹包（淨重零點壹公克）、安非他命壹包（毛重約零點陸公克）均沒收銷燬
，玻璃吸管貳支、削尖吸管支均沒收。
    事  實
一、甲○○前因施用毒品案件，經送觀察、勒戒後，認無繼續施用毒品之傾向，由臺
    灣彰化地方法院檢察署檢察官於民國八十九年八月二日以八十九年度毒偵緝字第
    四八八號、八十九年度毒偵字第三六五七號為不起訴處分確定。詎其仍未戒除毒
    癮，復基於施用第一級毒品海洛因之概括犯意，自九十年五月間某日起至九十一
    年五月五日止，在其彰化縣員林鎮○○里○○路○段二四四巷六十弄一六八號住
    處等地，以將第一級毒品海洛因摻入香煙內，點火吸食之方式，連續施用第一級
    毒品海洛因多次，平均四、五小時施用一次；又基於施用第二級毒品安非他命之
    概括犯意，自九十年八月二十三日起至九十一年五月六日止，在前揭地點，以將
    第二級毒品安非他命置於玻璃吸管內，外以火燒烤產生煙霧，再加以吸食之方式
    ，連續施用第二級毒品多次，平均約二、三小時施用一次。嗣先於九十年八月二
    十三日十一時三十分許，在前開住處三樓，為警查獲，扣得其所有第一級毒品海
    洛因四包（淨重一．０三公克）、第二級毒品安非他命一包（毛重約０．六公克
    ）及供施用毒品安非他命所用之玻璃吸管二支、削尖吸管三支（起訴書誤載為二
    支）；後於九十一年五月六日十五時許，在彰化縣員林鎮○○里○○路與員水路
    口處，為警查獲，扣得其所有第一級毒品海洛因一包（淨重０．一公克）。再經
    臺灣彰化地方法院檢察署檢察官聲請本院以九十一年度毒聲字第四三七０號裁定
    送臺灣彰化看守所附設勒戒處所觀察、勒戒後，認有繼續施用毒品之傾向。
二、案經彰化縣警察局及彰化縣警察局員林分局報告臺灣彰化地方法院檢察署檢察官
    偵查起訴。
    理  由
一、右揭犯罪事實，業經被告甲○○坦承不諱，並有扣案海洛因四包（淨重一．０三
    公克）、海洛因一包（淨重０．一公克）、安非他命一包（毛重約０．六公克）
    、玻璃吸管二支及削尖吸管三支（有卷附彰化縣警察局扣押物品目錄表一件為證
    ，並經本院勘驗無誤，有勘驗筆錄附卷足參）扣案足佐。且上開扣案之白色粉末
    ，經送鑑驗結果，分別係第一級毒品海洛因及第二級毒品安非他命無訛，有卷附
    彰化縣警察局九十年八月二十三日之查獲毒品危害防制條例毒品初步鑑驗報告單
    一件，法務部調查局00000000號、調科壹字第一四０００八三一二號鑑
    驗通知書二件為證。再者，被告甲○○於九十年八月二十三日十一時三十分許及
    九十一年五月六日十五時許獲案後，為警採集其尿液送驗，結果均呈安非他命陽
    性及嗎啡陽性反應，此有彰化縣衛生局九十年九月二十八日出具之煙毒尿液檢驗
    成績書及詮昕科技股份有限公司九十一年五月十三日之濫用藥物尿液檢驗報告各
    一件附卷可憑，足徵被告前開自白與事實相符，堪以採信。又被告前因施用毒品
    案件，經送觀察、勒戒後，認無繼續施用毒品之傾向，由臺灣彰化地方法院檢察
    署檢察官於八十九年八月二日以八十九年度毒偵緝字第四八八號、八十九年度毒
    偵字第三六五七號為不起訴處分確定等情，有該不起訴處分書在卷可稽，其於五
    年內再犯毒品危害防制條例第十條之罪，係屬二犯，並經臺灣彰化地方法院檢察
    署檢察官聲請本院以九十一年度毒聲字第四三七０號裁定送臺灣彰化看守所附設
    勒戒處所觀察、勒戒後，認有繼續施用毒品之傾向，亦有該裁定書及臺灣彰化看
    守所附設勒戒處所九十一年五月二十日彰所戒字第九一○○○一二一七號函送之
    有無繼續施用毒品傾向證明書一件附卷可參。本件事證明確，被告上開犯行，堪
    以認定。
二、核被告甲○○所為，係犯毒品危害防制條例第十條第一項之施用第一級毒品罪、
    第二項之施用第二級毒品罪。其持有第一級毒品海洛因、第二級毒品安非他命之
    低度行為，已為施用第一級毒品海洛因、第二級毒品安非他命之高度行為所吸收
    ，不另論罪。被告先後多次施用第一級毒品海洛因、第二級毒品安非他命之行為
    ，時間密接，觸犯構成要件相同之罪，顯係基於概括犯意所為，應各依連續犯規
    定，論以一罪，並均加重其刑。又所犯上開二罪，犯意各別，行為互殊，應分論
    併罰之。爰審酌被告施用毒品係屬「病態性犯人」，現復於臺灣雲林監獄附設戒
    治處所進行長時間之強制戒治處遇，核與毒品犯罪科以刑罰之「特別預防」機制
    ，尚無不同，加以其犯罪之動機及目的在圖一己感官上之享受，犯罪手段及犯罪
    所生危害尚屬平和，犯罪後坦承犯行，態度良好等一切情狀，分別量處如主文所
    示之刑，並定其應執行之刑，以示懲儆。至扣案海洛因四包（淨重一．０三公克
    ）、海洛因一包（淨重０．一公克）及安非他命一包（毛重約０．六公克），均
    係查獲之毒品，應依毒品危害防制條例第十八條第一項前段之規定宣告沒收並銷
    燬之。另扣案玻璃吸管二支及削尖吸管三支，均係被告所有供施用毒品所用之物
    ，業據被告供承在卷，應依刑法第三十八條第一項第二款規定宣告沒收。
三、據上論斷，應依刑事訴訟法第二百九十九條第一項前段，毒品危害防制條例第十
    條第一項、第二項、第十八條第一項前段，刑法第十一條前段、第五十六條、第
    五十一條第五款、刑法第三十八條第一項第二款，判決如主文。
本案經檢察官洪紹文到庭執行職務。
中    華    民    國    九十一      年      七      月      三十        日
                                臺灣彰化地方法院刑事第二庭
                                    審判長法官  林  欽  章
                                    法      官  謝  仁  棠
                                    法      官  郭  麗  萍
右正本證明與原本無異。
如不服本判決，應於判決送達後十日內向本院提出上訴狀( 須附繕本 )。
                                    法院書記官  施  嘉  玫
中    華    民    國    九十一      年      七      月      三十一      日
毒品危害防制條例第十條第一項、第二項：
施用第一級毒品者，處六月以上五年以下有期徒刑。
施用第二級毒品者，處三年以下有期徒刑。
毒品危害防制條例第十八條第一項前段：
查獲之毒品及專供製造或施用毒品之器具，不問屬於犯人與否，均沒收銷燬之。
